臺灣臺南地方法院刑事判決　　　　　　　　　　　　　九十年度易字第一八九二號
　　公　訴　人　臺灣台南地方法院檢察署檢察官
　　被　　　告　玄○○
　　　　　　　　酉○○
　　　　　　　　丑○○
　　　　　　　　庚○○
　　　　　　　　甲○○
右列被告等因賭博案件，經檢察官提起公訴（九十年度營偵字第九０四號），本院判
決如左：
    主  文
玄○○、庚○○、丑○○在公眾得出入之場所賭博財物，各處罰金玖佰元，如易服勞
役，均以參佰元折算壹日。扣案撲克牌參拾付沒收之。
酉○○、甲○○在公眾得出入之場所賭博財物，各處罰金壹仟貳佰元，如易服勞役，
均以參佰元折算壹日。扣案撲克牌參拾付沒收之。
    事  實
一、玄○○、庚○○、丑○○、酉○○、甲○○明知宙○○（業經本院判處有期徒刑
    六月確定）於民國九十年五月二十三日，在台南縣鹽水鎮岸內里一之十二號，公
    眾得出入之王朝ＫＴＶ小吃部處，意圖營利聚眾賭博，竟仍於同日至前開ＫＴＶ
    ，由宙○○擔任莊家，並以撲克牌比點數大小方式，賭博財物。嗣於同年月二十
    三日十六時五十分許，宙○○做莊，並供玄○○、酉○○、丑○○、庚○○、甲
    ○○、Ｃ○○、Ａ○○、Ｋ○○、卯○○、壬○○、巳○○、戌○○、丁○○、
    未○○、Ｍ○、己○○○、宇○○、子○○、黃○○、天○○、Ｅ○○、辰○○
    、Ｉ○○○、午○○、Ｈ○○、Ｂ○○、Ｏ○○、乙○○○、癸○○、Ｇ○○○
    、丙○○○、Ｎ○○、Ｐ○○、戊○○○、亥○○、地○○○、寅○○、Ｌ○○
    、申○○、Ｊ○○、Ｄ○○、辛○○（右三十七人業經審結）等人押注賭博財物
    時，經警當場查獲，並扣得供賭博所用之器具撲克牌三十付等物。
二、案經台南縣警察局新營分局報告台灣台南地方法院檢察署檢察官偵查起訴。
    理  由
一、按法院認為應科拘役、罰金或應諭知免刑或無罪之案件，被告經合法傳喚無正當
    理由不到庭者，得不待其陳述逕行判決，刑事訴訟法第三百零六條定有明文。查
    被告玄○○、庚○○經合法傳喚，無正當理由不到庭，台南縣六甲鄉鄉公所及高
    雄縣鳳山市市公所函覆本院公文各一紙在卷可稽，爰不待其陳述逕行判決，合先
    說明如前。
二、右揭犯罪事實業據被告丑○○於本院審理時，及被告玄○○、庚○○於警訊及偵
    查中均坦承不諱，且與同案被告宙○○於本院審理時所供互核相符，並有扣案撲
    克牌三十付等物在卷可稽，是被告丑○○、玄○○、庚○○三人分於本院審理及
    警訊及偵查中之自白與事實相符，堪以採信。被告丑○○、玄○○、庚○○三人
    犯行明確，堪以認定，應依法論科。
三、訊據被告酉○○、甲○○二人固均坦承於前揭時地為警查獲等情，均矢口否認涉
    有賭博罪嫌，被告酉○○辯稱當日載朋友至該地，並未賭博云云；被告甲○○辯
    稱經過該處，進去借廁所，並未賭博云云。惟查被告酉○○、甲○○均於警訊坦
    承曾於前揭ＫＴＶ處賭博財物，並詳述賭博方式等情，有九十年五月二十三日警
    訊筆錄二份在卷可稽，且被告酉○○、甲○○於偵查中，亦坦承曾參與賭博等情
    （參見偵卷第一一七頁），參以前揭地點本係被告宙○○用以聚眾賭博場所一節
    ，被告酉○○、甲○○二人於警訊及偵查中之自白與事實相符，堪以採信。被告
    酉○○於本院審理時雖改稱係載朋友至前揭ＫＴＶ，並未賭博云云，惟經本院訊
    問所載朋友為何人時，被告酉○○竟以忘記了等語以對，此與常情顯屬有違，足
    見被告酉○○於本院改稱並未賭博云云，無非事後卸責之詞，當無可採。另被告
    甲○○於警訊中自承於八十八年五月二十三日十五時許，即已進入前揭ＫＴＶ等
    語（參見前揭警訊筆錄），迄警方於同日十六時五十分許入內查獲之際，已近二
    小時之久，若被告甲○○僅係借用廁所，何庸需時如此之久？況前開地點大門反
    鎖，非由內部開啟，無從進入等情，業據證人即當日查獲本案之警員Ｆ○○於本
    院調查時結證屬實（參見本院九十一年一月十七日訊問筆錄），是被告甲○○若
    非意欲賭博，無從進入前揭ＫＴＶ，且其亦應無選擇一已荒廢停業之ＫＴＶ借用
    廁所之理，被告甲○○前開所辯，顯無可採。被告酉○○、甲○○等人賭博犯行
    明確，堪以認定，應依法論科。
四、核被告玄○○、庚○○、丑○○、酉○○、甲○○等人所為，均係犯刑法第二百
    六十六條第一項前段之賭博罪。爰審酌被告玄○○、庚○○、丑○○、酉○○、
    甲○○等人犯罪動機、手段、對社會治安之影響、被告玄○○、庚○○、丑○○
    犯罪後均坦承犯行之態度；被告酉○○、甲○○於警訊及偵查中承認犯行，復於
    本院審理時翻異其詞之態度等情，分別量處如主文所示之刑，並諭知易服勞役之
    折算標準。扣案撲克牌三十付，為賭博所用之器具，應依刑法第二百六十六條第
    二項之規定沒收之。另本案係以撲克牌為賭具而為賭博，已如前述，是被告宙○
    ○所有，為警當場查獲之四色牌三付、麻將牌一付、骰子三粒等物即非賭具及犯
    罪所用之物，自無從併予宣告沒收，附此敘明。
據上論斷，應依刑事訴訟法三百零六條、第二百九十九條第一項前段，刑法第二百六
十六條、第四十二條第二項，罰金罰鍰提高標準條例第一條前段、第二條，判決如主
文。
本案經檢察官高峰祈到庭執行職務
中      華      民      國    九十一    年     十一     月     十九     日
                                  臺灣臺南地方法院刑事第五庭
                                          法  官    卓  穎  毓
右正本證明與原本無異。
如不服本判決，應於判決送達後十日內，向本院提出上訴狀。
                                          書記官    黃  子  起
中      華      民      國    九十一    年     十一     月     二十     日
附錄法條：
中華民國刑法第二百六十六條：
 (普通賭博罪與沒收物)
在公共場所或公眾得出入之場所賭博財物者，處一千元以下罰金。但以供人暫時娛樂
之物為賭者，不在此限。
當場賭博之器具與在賭檯或兌換籌碼處之財物，不問屬於犯人與否，沒收之。
